臺灣苗栗地方法院民事裁定　　　　　　　100年度護字第194號
聲　請　人　苗栗縣政府
法定代理人　劉政鴻　　
相　對　人　A0000000　.
法定代理人　A0000000F.
　　　　　　A0000000M.
上列當事人間聲請兒童保護安置事件，本院裁定如下：
    主    文
相對人A0000000應交付聲請人安置於聲請人委託之少年福利機構
。
聲請程序費用新台幣1,000 元由聲請人負擔。
    理    由
一、按司法警察查獲及救援從事性交易或有從事之虞之兒童或少
    年時，應立即通知主管機關指派專業人員陪同兒童或少年進
    行加害者之指認及必要之訊問，並於24小時內將該兒童或少
    年移送直轄市、縣（市）主管機關設置之緊急收容中心。直
    轄市、（縣）市主管機關所設之緊急收容中心應於安置起72
    小時內，提出報告，聲請法院裁定。法院受理前項報告時，
    除有下列情形外，應裁定將兒童或少年交付主管機關安置於
    短期收容中心：一、該兒童或少年顯無從事性交易或從事之
    虞者，法院應裁定不予安置並交付該兒童或少年之法定代理
    人、家長、最近親屬或其他適當之人。二、該兒童或少年有
    特殊事由致不宜安置於短期收容中心者，法院得裁定交由主
    管機關安置於其他適當場所。主管機關依前條安置後，應於
    2 週至1 個月內，向法院提出觀察輔導報告及建議處遇方式
    ，並聲請法院裁定。又法院依審理之結果，認為該兒童或少
    年有從事性交易者，除有下列情形之一者外，法院應裁定將
    其安置於中途學校，施予二年之特殊教育：一、罹患愛滋病
    者。二、懷孕者。三、外國籍者。四、來自大陸地區者。五
    、智障者。六、有事實足證較適宜由父母監護者。七、其他
    事實足證不適合中途學校之特殊教育，且有其他適當之處遇
    者。法院就前項所列七款情形，及兒童或少年有從事性交易
    之虞者，應分別情形裁定將兒童或少年安置於主管機關委託
    之兒童福利機構、少年福利機構、寄養家庭或其他適當醫療
    或教育機構，或裁定遣送、或交由父母監護，或為其他適當
    處理，並通知主管機關續予輔導及協助。兒童及少年性交易
    防制條例第15條第1 項、第16條、第17條第1 項、第18條第
    2 項、第3 項分別定有明文。
二、聲請意旨略以：聲請人為兒童及少年福利主管機關，於民國
    100 年10月25日下午3 時35分許接獲通報稱，相對人疑似有
    從事性交易情形，經苗栗縣警察局婦幼隊調查，相對人確如
    通報所述，有從事性交易情事，相對人約於100 年8 月間起
    ，透過他人媒介，每次以新台幣500 元不等之代價，分別於
    苗栗各汽車旅館，或加害人家中從事性交易，聲請人當日陪
    同相對人製作筆錄，相對人確如通報所稱，有從事性交易之
    實，為提供相對人必要之保護與觀察輔導，聲請人乃於同日
    依兒童及少年性交易防制條例第15條將相對人緊急安置，並
    依同條例第16條第1 項規定提出報告，聲請繼續安置相對人
    4 週在案。綜上，聲請人爰依兒童及少年性交易防制條例第
    17條之規定，提出觀察輔導報告及建議處遇方式，因相對人
    為中度智能障礙者，無法安置於中途學校，故聲請鈞院裁定
    准予將相對人安置於少年福利機構，以維護相對人權益等語
    。
三、經查，聲請人主張之事實，業據其提出苗栗縣兒童及少年性
    交易追蹤輔導家庭訪查、苗栗縣政府觀察輔導報告書各1 份
    附卷可稽，而依上開關懷中心觀察輔導報告略以：相對人父
    母親分居多年，相對人原與父親居住於公館地區，母親則返
    回娘家居住，嗣因父親有家暴行為及迫使相對人遭受友人性
    侵等不適切照顧情形，乃由相對人母親接回照顧，現相對人
    父親去向不明。惟相對人母親與親友間關係不佳，並從事卡
    拉OK店坐檯陪酒工作，經常帶相對人共同前往其工作場所，
    另依據筆錄顯示，相對人母親亦常偕相對人至友人住處，讓
    相對人受到撫摸猥褻等對待，相對人母親疑似為媒介性交易
    之人。相對人領有身心障礙手冊，為中度智能障礙，就讀特
    教班，生活尚可自理，然對於性行為及猥褻行為等認知有限
    ，並對異性展現有愛慕及接受肢體碰觸之情形，且過去曾罹
    患性病，雖經治療未再復發，但仍須追蹤治療，顯見相對人
    對於身體界線認知及自我保護能力顯然不足，又因其表達能
    力及認知能力有限，對於此事件未能明確說明，顯示相對人
    未能避免再度發生，評估相對人家庭照顧及教養功能不佳；
    綜上相對人自我保護及法規認知不足，且家庭功能不彰，未
    能給予相對人保護，罔顧相對人為智能弱勢，經常攜之出入
    聲色場所，及與成年異性交往接觸，為維護相對人權益，建
    議將相對人安置於兒童及少年福利機構以保障其生活權益，
    並教導正確觀念及行為等語。另依上開追蹤輔導家庭訪視調
    查報告書略以：相對人父母親關係不佳，分居長達10年餘，
    互相不往來。相對人母親疑似有精神或智能障礙，於對話時
    無法對焦，常答非所問。相對人父親則工作、住所皆不穩定
    ，且長期酗酒，對相對人有身體及精神上虐待情形，曾使相
    對人遭其友人性侵害之情事，相對人於100 年3 、4 月間由
    母親接回共同生活於外婆家，然相對人母親與親友間關係不
    睦，彼此互動少，相對人母親從事坐檯陪酒工作，且時常將
    相對人帶至工作場域，討論如何改善上開情形，卻將話題移
    轉，顯然相對人母親未能有合適之作為，現相對人雖與親友
    同住，但其等對相對人接納程度不高，故無法交由親友協助
    照顧。因相對人為中度智能障礙者，對於性交易案情因表達
    能力不佳，描述反覆不明確。綜上敘述，相對人認知觀念及
    法律知識皆有所不足，且自我保護能力及兩性關係認知相當
    有限，而相對人親職功能不佳，照顧觀念不正確，若相對人
    一再隨母親前往工作場所，對相對人身心及價值觀恐會有極
    大影響，評估相對人家庭目前現況，暫不適合相對人返家，
    建議依兒童及少年性交易防制條例第18條之規定，裁定安置
    於社福相關機構，以提升相對人自我保護能力及認知觀念等
    語。本院審酌聲請人提出之觀察輔導報告，認相對人智能障
    礙情形，以致自我保護不足，目前仍有繼續從事性交易之虞
    ，且相對人之父母分居，彼此關係不佳，無法善盡照顧扶養
    與教導之親職，是相對人家庭無法提供足夠的支持及管教功
    能。為輔導其建立其自我保護、自我約束及正確之價值觀，
    並提供其穩定之生活照護環境，另考量相對人有智能障礙，
    不適宜安置於中途學校，宜將相對人安置於兒童及少年福利
    機構，以矯正其偏差行為，並建立其正確之價值觀及生活常
    規，是聲請人之聲請核屬有據，應予准許。
四、依非訟事件法第21條第1 項，裁定如主文。
中    華    民    國   100    年    11    月    28    日
                  家事庭法  官  李麗萍
以上正本係照原本作成。
如對本裁定抗告須於裁定送達後10日內向本院提出抗告狀，並繳
納抗告費用新台幣1,000元。
                        書記官  陳慧玲
中    華    民    國  100     年    11    月    28    日